臺灣宜蘭地方法院民事裁定
111年度聲字第37號
聲  請  人  徐金山  
相  對  人  陳達民  


上列當事人間聲請停止執行事件，本院裁定如下：
    主  文
聲請駁回。
聲請程序費用由聲請人負擔。
    理  由
一、本件聲請意旨略以：聲請人與相對人因給付票款事件，業經
    另行具狀起訴在案，本件執行事件查封之財產一旦拍賣，勢
    難回復原狀，為此願供擔保，請准裁定本院110年度司執字
    第15095號強制執行事件（下稱系爭執行事件），於前開判
    決確定前停止執行。
二、按「強制執行程序開始後，除法律另有規定外，不停止執行
    。」「有回復原狀之聲請，或提起再審或異議之訴，或對於
    和解為繼續審判之請求，或提起宣告調解無效之訴、撤銷調
    解之訴，或對於許可強制執行之裁定提起抗告時，法院因必
    要情形或依聲請定相當並確實之擔保，得為停止強制執行之
    裁定。」強制執行法第18條第1項、第2項定有明文。準此，
    強制執行程序開始後原則不停止執行，惟於聲請人已合法提
    起再審或異議之訴（債務人異議之訴或第三人異議之訴），
    或對於和解為繼續審判之請求，或提起宣告調解無效之訴、
    撤銷調解之訴，或對於許可強制執行之裁定提起抗告時，始
    得例外聲請停止執行，倘與前開法定要件不符，法院尚無從
    逕行准許停止執行。又「第三人就執行標的物有足以排除強
    制執行之權利者，得於強制執行程序終結前，向執行法院對
    債權人提起異議之訴。如債務人亦否認其權利時，並得以債
    務人為被告。」強制執行法第15條亦有明文。
三、經查，訴外人和潤企業股份有限公司前持本票1紙聲請臺灣
    臺北地方法院裁定准予對相對人等為強制執行，經臺灣臺北
    地方法院以110年度司票字第2508號裁定准許確定在案，和
    潤企業股份有限公司嗣以前揭裁定暨確定證明書為執行名義
    （下稱系爭執行名義）聲請對相對人強制執行，現由本院以
    系爭執行事件受理在案，嗣另有訴外人中國信託商業銀行股
    份有限公司之求償債務執行案件、第一商業銀行股份有限公
    司之求償債務執行案件均併入系爭執行事件辦理，本院民事
    執行處並為此查封相對人名下之宜蘭縣○○鎮○○段000地號土
    地、同段207建號建物、同段暫編281建號建物等情，業經本
    院依職權調取本院110年度司執字第15095號給付票款事件之
    系爭執行事件全卷卷宗核閱無訛。聲請人雖以前開情詞聲請
    停止執行，然聲請人並未陳明有對系爭執行事件或系爭執行
    名義另行具狀起訴在案，亦未提出相關證明可佐。其前揭聲
    請意旨所稱因「給付票款」事件業經另行具狀起訴在案，核
    非屬強制執行法第18條第2項規定所稱回復原狀之聲請、再
    審或異議之訴、調解無效之訴、撤銷調解之訴、對於和解為
    繼續審判之請求，或對於許可強制執行之裁定提起抗告等情
    ；又自聲請人所提出之另案起訴狀，亦可見其係以系爭執行
    事件之債務人即相對人為被告，而未以系爭執行事件之債權
    人即和潤企業股份有限公司、中國信託商業銀行股份有限公
    司及第一商業銀行股份有限公司為被告，且依其起訴狀所載
    「被告陳達民名下宜蘭縣○○鎮○○里00號移轉為原告徐金山所
    有」，均可見其所提起者，並非依強制執行法第15條之規定
    對「債權人」提起第三人異議之訴，而係主張其對系爭執行
    事件之「債務人」即相對人有請求移轉執行標的物之權利，
    此尚非強制執行法所規定之異議之訴。綜上，本件依現有證
    據資料，均未見聲請人有提出合於強制執行法第18條第2項
    之訴訟或聲請，其聲請本院裁定停止系爭執行事件之執行程
    序，自屬無據，應予駁回。
四、爰裁定如主文。
中　　華　　民　　國　　111 　年　　8 　　月　　23　　日
                  臺灣宜蘭地方法院民事庭
                              法　官  張文愷　
正本係照原本作成
如對本裁定抗告須於裁定送達後10日內向本院提出抗告狀，並繳
納抗告費新臺幣1,000元
中　　華　　民　　國　　111 　年　　8 　　月　　23　　日
                              書記官　林仁修